臺灣臺中地方法院刑事判決　　　　　　 100年度易字第3307號
公　訴　人　臺灣臺中地方法院檢察署檢察官
被　　　告　張偉庭
上列被告因傷害案件，經檢察官提起公訴（100年度偵字第18984
號），本院判決如下：
    主    文
本件公訴不受理。
    理    由
一、公訴意旨詳如附件起訴書所載。
二、按告訴乃論之罪，其告訴經撤回者，應諭知不受理之判決，
    並得不經言詞辯論為之，此為刑事訴訟法第303條第3款、第
    307條所明定。本件被告張偉庭經檢察官以刑法第277條第1
    項之傷害罪提起公訴，依同法第287條前段之規定，須告訴
    乃論。茲據告訴人吳振卿具狀撤回其告訴，有刑事撤回告訴
    狀及臺中市西屯區調解委員會調解書各1份在卷可按，依照
    上開說明，本件爰不經言詞辯論，諭知不受理之判決。
據上論斷，應依刑事訴訟法第303條第3款、第307條判決如主文
。
中    華    民    國   100    年    10    月    28    日
                  刑事第十一庭  法  官  江奇峰
以上正本證明與原本無異。
如不服本判決應於收受判決後10日內向本院提出上訴書狀，並應
敘述具體理由；其未敘述上訴理由者，應於上訴期間屆滿後20日
內向本院補提理由書（均須按他造當事人之人數附繕本）「切勿
逕送上級法院」。
                                書記官  林素珍
中    華    民    國   100    年    10    月    28    日
附件
臺灣臺中地方法院檢察署檢察官起訴書                  興股
                                    100年度偵字第18984號
    被      告  張偉庭  男  23歲（民國○○年○月○日生）
                        籍設嘉義市○區○○路67巷9號
                        現居臺中市○○區○○路155巷5號6
                        樓之8
                        國民身分證統一編號：Ｚ000000000號
上列被告因傷害案件，業經偵查終結，認應提起公訴，茲敘述犯
罪事實及證據並所犯法條如下：
        犯罪事實
一、張偉庭於民國100年5月5日晚上11時許，在臺中市○○區○
    ○路151號「柯南影音網咖」內，與吳振卿因吸煙問題起爭
    執，張偉庭竟基於傷害之犯意，徒手毆打吳振卿頭部，致吳
    振卿受有臉部撕裂傷及上肢疼痛等傷害。
二、案經吳振卿訴由臺中市政府警察局第六分局報告偵辦。
        證據並所犯法條
一、上開犯罪事實，業據被告張偉庭坦承不諱，核與告訴人吳振
    卿指訴情節相符。並有行政院國軍退除役官兵輔導委員會臺
    中榮民總醫院診斷證明書、員警職務報告、現場監視畫面等
    附卷可稽。事證明確。被告犯嫌堪以認定。
二、核被告所為，係犯刑法第277條第1項之傷害罪嫌。
三、依刑事訴訟法第251條第1項提起公訴。
    此致
臺灣臺中地方法院
中    華    民    國   100    年    9     月    30    日
                              檢  察  官  林弘政
本件正本證明與原本無異
中    華    民    國   100    年    10    月    11    日
                              書  記  官  甘獻基
參考法條：
刑法第277條第1項
傷害人之身體或健康者，處 3 年以下有期徒刑、拘役或 1 千元
以下罰金。